臺灣臺南地方法院刑事判決　　　　　　 94年度簡上字第260號
上　訴　人　臺灣臺南地方法院檢察署檢察官
被　　　告　乙○○
上列上訴人因被告違反毒品危害防制條例案件，不服本院刑事簡
易庭94年度簡字第765號中華民國94年6月15日第一審判決（聲請
簡易判決處刑書案號：94年度毒偵字第471號），提起上訴，及
聲請併案審理（94年度偵字第1714、2116、2477號），本院管轄
之第二審合議庭認本件有刑事訴訟法第四百五十二條之情形，逕
依通常程序為第一審判決如下：
    主  文
原判決撤銷。
乙○○連續施用第二級毒品，處有期徒刑肆月，如易科罰金，以
銀元參佰元折算壹日。扣案之第二級毒品伍小包（含袋重拾伍點
玖公克），均沒收銷燬之。
    事   實
一、乙○○前因施用毒品案件，經依本院裁定送觀察勒戒後認無
    繼續施用之傾向，業經台灣台南地方法院檢察署於民國九十
    三年八月五日以九十三年度毒偵緝字第二四七號不起訴處分
    確定。猶未戒除毒癮，仍基於概括之犯意，先於九十三年十
    二月二十日、十二月三十一日、九十四年一月十二日晚上二
    十二時為警查獲時回溯九十六小時內之某時及九十四年一月
    三十一日晚上八時許，在台南市假日賓館內等處，以將第二
    級毒品安非他命置於璃球內，在其下用火燒烤，吸食第二級
    毒品安非他命煙氣之方式，非法施用第二級毒品安非他命多
    次。又連續於九十四年二月間，在某不詳地點施用安非他命
    ，同年五月一日二十三時三十五分回溯九十四小時內之某時
    ，在不詳地點各施用安非他命一次。
二、嗣分別於九十四年一月十二日二十二時許在台南市○區○○
    街二段三七一巷九號三樓其朋友林良展房間內為警查獲、扣
    得林良展所有之安非他命二小包、吸食器與分裝袋等（另案
    扣押），經採尿送驗結果呈安非他類陽性反應。又於九十四
    年二月二日十五時十分許，為警在台南市○○街一０九巷九
    十三號前查獲，並扣得第一級毒品六小包（毛重約八．九公
    克，另已裁定沒收）、第二級毒品安非他命五小包（約毛重
    十五．九公克）、吸食器三支、注射針筒二支、電子磅秤一
    個及夾鍊袋二包（一百二十個）等物。又於九十四年五月一
    日二十二時三十分許，在台南縣仁德鄉仁和村二一四號ＳＴ
    ＯＰ超商前為警查獲，經採尿驗得安非他命類陽性反應。
三、案經台南市警察局第五分局、第三分局與台南縣警察局歸仁
    分局報告台灣台南地方法院檢察署檢察官偵查後聲請簡易判
    決處刑及聲請併案審理。
    理  由
一、上開事實有下列證據足資證明：
 （一）被告於警詢時承認確有施用第二級毒品安非他命至九十
       四年二月間之犯行（台南縣警察局歸仁分局卷第四頁）
       ，並於審理中坦承全部犯行。
 （二）台南市警察局第五分局偵辦涉嫌毒品案採驗尿液編號年
       籍對照表一紙、台南市警察局第五分局查獲毒品案件尿
       液委外送驗紀錄表一紙、長榮大學九十四年二月二十五
       日、五月十二日之尿液檢驗確認報告書各一份與台南市
       衛生局九十四年一月二十日（煙）南市衛驗字第940022
       號檢驗成績書影本一紙附卷足憑。
 （三）扣案之第二級毒品安非他命五小包及台南市警察局第五
       分局查獲毒品條例案毒品初步檢驗報告一紙。
 （四）台灣台南地方法院檢察署九十三年度毒偵緝字第二四七
       號不起訴處分書一紙。
  綜上證據，被告自白與事實相符，應可採信。本案事證明確，
  被告施用毒品犯行可以認定。
二、查安非他命係屬毒品危害防制條例第二條第二項第二款所規
    定之第二級毒品。核被告所為，係犯毒品危害防制條例第十
    條第二項之施用第二級毒品罪。又其施用第二級毒品安非他
    命前持有第二級毒品安非他命低度行為，已為施用之高度行
    為所吸收，不另論罪。而其先後多次施用第二級毒品安非他
    命之犯行，時間緊接、所犯係犯罪構成要件相同之罪名，顯
    係基於概括犯意反覆為之，為連續犯，應依刑法第五十六條
    規定論以一罪，並加重其刑。又被告於九十三年十二月二十
    日，非法施用第二級毒品安非他命之犯行，及檢察官聲請併
    案部份之施用第二級毒品犯行，雖未據聲請人聲請簡易處刑
    ，惟依前所述，與聲請人聲請簡易處刑之犯罪事實有連續犯
    之關係，屬裁判上一罪，本院自得併予審理，併此敘明。
三、原審以被告犯行明確，依法論罪科刑，原非無見，但檢察官
    聲請併案審理之被告於九十四年二月至五月間連續施用第二
    級毒品之犯行，原審未及一併審結，容有未洽，聲請人即上
    訴人上訴指摘原判決就此部分未一併審酌為有理由，應由本
    院將原判決撤銷改判。爰審酌被告除施用毒品外尚無不良前
    科素行，此有台灣台南地方法院檢察署刑案資料查註紀錄表
    及台灣高等法院被告全國前案紀錄表各一份附卷可稽，然其
    已因施用毒品犯行，經觀察、勒戒之治療程序，仍不思悔改
    ，徹底袪除施用毒品之惡習，猶再次施用，顯係意志力甚為
    薄弱，不知惕勵，且已對其家庭及社會造成負擔，惟念及其
    施用毒品之犯行，在本質上乃屬戕害身心健康之行為，且被
    告尚未有嚴重破壞社會秩序或侵害他人權益之情形，並犯後
    坦承犯行，態度尚可等一切情狀，量處如主文所示之刑，並
    諭知如易科罰金之折算標準，以資懲儆。另檢察官聲請併案
    之九十四年度毒偵字第二四七七號被告於九十四年九月十二
    日或回溯之二日內，施用毒品安非他命之犯行部份，係以被
    告送驗之尿液為據。但經送長榮大學檢驗結果，尿液呈安非
    他命類陰性反應，有長榮大學九十四年九月二十二日之陰性
    報告影本一紙附卷可參（本院卷）。被告此部份犯罪，即不
    能證明。與上揭判決有罪部份，即無從構成連續犯之裁判上
    一罪關係。本院不能併予審理。應移回檢察官另行偵結。
四、扣案之毒品安非他命五小包（含袋重約十五點九公克），係
    第二級毒品安非他命，有台南市警察局第五分局查獲毒品條
    例毒品初步檢驗報告單一紙在卷可按，爰依毒品危害防制條
    例第十八條第一項前段之規定，沒收銷燬之。另扣案之上揭
    安非他命外包裝袋五只、吸食器三支，注射針筒二支、電子
    磅秤一個、夾鍊袋二包，並非被告所有或專供施用毒品之器
    具，業據陳至韡、方玉輝、郭裕鉉於警詢時供述在卷，爰不
    依刑法第三十八條第一項第二款之規定宣告沒收。另扣案之
    第一級毒品海洛因六小包，亦非被告所有，雖為違禁物，惟
    聲請人並未起訴被告涉有何持有或施用第一級毒品海洛因之
    犯行，自亦不得於本案判決內為違禁物沒收之宣告，並已另
    由本院以裁定宣告沒收。併此敘明。
五、按管轄第二審之地方法院合議庭受理簡易判決上訴案件，應
    依通常程序審理，其認案件有刑事訴訟法第四百五十二條之
    情形者，應撤銷原判決，逕依通常程序為第一審判決，此為
    法院辦理刑事訴訟簡易程序案件應行注意事項第十四項所明
    定。本件被告既經判處有期徒刑參月，且未就檢察官聲請併
    案部份之連續犯行審判，本院認定之事實與檢察官據以求處
    罪刑之事實不符，則聲請人聲請簡易判決處刑之案件，即有
    刑事訴訟法第四百五十二條之情形，顯不合刑事訴訟法第四
    百四十九條所定得以簡易判決處刑之案件，爰依同法第四百
    五十二條之規定，逕依通常程序為第一審判決。
據上論斷，應依刑事訴訟法四百五十五條之一第一項、第三項、
第四百五十二條、第三百六十九條第一項前段、第三百六十四條
、第二百九十九條第一項前段，毒品危害防制條例第十條第二項
、第十八條第一項前段，刑法第十一條前段、第五十六條、第四
十一條第一項前段、第三十八條第一項第二款，罰金罰鍰提高標
準條例第二條，判決如主文。
本案經檢察官甲○○到庭執行職務。
中　　華　　民　　國　　94　　年　　11　　月　　8 　　日
　　　　　　刑事第四庭    審判長法  官  宋明中
                                法  官  吳坤芳
                                法　官  朱中和
以上正本證明與原本無異。
如不服本判決，應於判決送達後10日內，向本院提出上訴狀。（
應附繕本）
　　　　　　　　　　　　　　　　書記官　陳著振
中　　華　　民　　國　　94　　年　　11　　月　　9 　　日
附錄本判決論罪科刑法條：
毒品危害防制條例第10條：
施用第一級毒品者，處 6 月以上 5 年以下有期徒刑。
施用第二級毒品者，處 3 年以下有期徒刑。
